臺灣高等法院刑事判決　　　　　　　　99年度上訴字第3634號
上　訴　人
即　被　告　胡智瑋
選任辯護人　金學坪律師
上列上訴人因毒品危害防制條例等案件，不服臺灣基隆地方法院
99年度訴字第5號，中華民國99年8月9日第一審判決（ 起訴案號
：臺灣基隆地方法院檢察署98年度偵字第1663號），提起上訴，
本院判決如下：
    主  文
原判決撤銷。
胡智瑋共同運輸第三級毒品，處有期徒刑伍年陸月。
    事  實
一、胡智瑋於民國（下同）97年11月間在大陸珠海與綽號「長腳
    」（真實姓名年籍不詳之成年男子）認識， 嗣於98年2月20
    日左右即與綽號「長腳」，共同基於私運管制物品進口及運
    輸第三級毒品之犯意聯絡，而與黃浚騰（另案臺灣臺南地方
    法院審理中）洽詢自大陸地區走私毒品愷他命（ 通稱K他命
    ）來臺之事。 黃浚騰於98年2月23日出境前往大陸廣東省珠
    海一帶後，胡智瑋亦於98年2月25日至98年2月28日間其在大
    陸期間之某日，透過黃浚騰之介紹認識林恆山，而與林恆山
    （由臺灣臺南地方法院檢察署通緝中）、黃浚騰在大陸廣東
    省珠海某處見面， 當場議定由胡智瑋出資人民幣8萬元與林
    恆山、黃浚騰共同走私進口K他命10公斤入台， 而為共同私
    運管制物品及運輸第三級毒品K他命之犯意聯絡。
二、謀定後，胡智瑋於98年2月間起即透過向他人借用之0000000
    000號行動電話與黃浚騰所使用之0000000000號、000000000
    0號及 0000000000000等號行動電話談論購買K他命事宜及約
    定以SKYPE方式傳訊匯款帳號及走私K他命入台事宜，黃浚騰
    並告知所欲購買毒品之款項應匯入林恆山所使用之中國建設
    銀行某號帳戶，胡智瑋依照指示在台北市光華商場附近將新
    台幣（下同）約47萬至48萬元之現款交予某不詳年籍、姓名
    之成年男子後以地下匯兌方式匯款至上開中國建設銀行帳戶
    ，林恆山確定收到款項後， 於同年3月6日將藏有毒品K他命
    110 包（每包約1公斤）貨櫃走私進口來臺。黃浚騰於98年3
    月8日自大陸返台後，即於98年3月9日凌晨2、3時許， 由郭
    峰銘（由臺灣臺南地方法院另案審理中）駕車載至其位於台
    北縣蘆洲市○○街262號8樓居處與胡智瑋及綽號「長腳」等
    人，謀議交付毒品事宜， 黃浚騰並告以上開私運進口之K他
    命運抵時，會撥打電話告知胡智瑋等情。
三、嗣於同年月9日上開 110包K他命以酒糟有機肥料名義報關進
    口。黃浚騰為依照林恆山交付10包（每包約重1公斤）K他命
    予胡智瑋之指示，遂先於98年3月10日中午某時， 與黃崧棋
    在嘉義市某處雞肉飯小吃店內， 教唆陳智威幫其運輸毒品K
    他命，經陳智威應允後，即告知陳智威於翌日（11日）應與
    彼等聯繫相約拿取K他命之地點暨載運K他命至臺北縣三重市
    中興橋下之全家便利商店之事。 98年3月11日進口貨櫃拖送
    至郭峰銘所承租之倉庫後，郭峰銘依黃浚騰之指示開櫃找出
    上開走私之K他命， 並於當日在貨櫃後三排找出分裝成55包
    之K他命（黑色塑膠袋裝， 每一袋裝有2包透明夾鏈袋裝之K
    他命，每包約1公斤），將黑色塑膠袋拆掉後，將之分裝入4
    個大紙箱後駕車運輸至嘉義縣水上鄉港尾村黃崧棋老家附近
    ，黃浚騰、黃崧棋與郭峰銘一同將之搬下車後，黃崧棋取出
    多個小紙箱，依黃浚騰指示將10包K他命裝入其中1只小紙箱
    後，黃浚騰命黃崧棋將該只小紙箱內所裝之K他命搬走， 黃
    崧棋即委請不知情之黃怡錡駕車載其前往，並將該內裝10包
    K他命之小紙箱放置於黃怡錡之後車廂， 運輸至中山高速公
    路嘉義交流道附近小天使檳榔攤，同日晚上8時11分、8時55
    分許，黃崧祺與陳智威電話聯繫後，於晚上9時許將K他命10
    包交付予陳智威。陳智威取得上開K他命後， 駕車將上開毒
    品運輸至臺北縣三重市中興橋下， 並於翌（12）日凌晨0時
    20分許由綽號「長腳」之成年男子收訖該10包K他命。
四、至於其餘走私進口之100包毒品K他命（此部分與胡智瑋無涉
    ）則由黃浚騰及郭峰銘各駕駛1部車輛，於98年3月11日20、
    21時許運輸至國道第二高速公路清水休息站，交與張賢達及
    其手下陳建宏與另2、3名真實姓名不詳之成年男子。
五、嗣因黃浚騰、郭峰銘復與張賢達、江木津、林恆山等人，再
    度依上開分工之方式，於98年3月27日將藏有毒品K他命65大
    包之貨櫃進口來臺，並於同年月31日報關進口，隨後於同年
    4月3日14時許運抵郭峰銘承租之倉庫，郭峰銘即連絡黃浚騰
    南下，準備取出毒品並運輸交與張賢達，黃浚騰即邀約黃崧
    棋一同南下，旋為內政部警政署刑事警察局及基隆市警察局
    人員於同日下午3時20分許，在永康市○○○路628號統一超
    商前查獲黃浚騰及黃崧棋2人， 並同時在上開松暐倉儲企業
    社查獲郭峰銘，並扣得毒品K他命65大包（驗前總毛重251公
    斤680公克，驗前總純質淨重231公斤334.09公克）及郭峰銘
    所有供聯絡運輸毒品所用之0000000000號及0000000000號行
    動電話2具；同日19時許， 在嘉義縣水上鄉寬士村崎子頭22
    號之229黃浚騰住處， 扣得黃浚騰所有供聯絡運輸毒品所用
    之0000000000號及0000000000號行動電話2具，並於同年4月
    6日將胡智瑋拘提到案後，查悉上情。
六、案經基隆市警察局移送台灣基隆地方法院檢察署檢察官偵查
    起訴。
    理  由
一、證據能力方面:
  (一)證人黃浚騰、郭峰銘、黃崧棋、陳智威於警詢時之陳述，應
    有證據能力
    按被告以外之人於檢察事務官、司法警察官或司法警察調查
    中所為之陳述，與審判中不符時，其先前之陳述具有較可信
    之特別情況，且為證明犯罪事實存否所必要者，得為證據。
    刑事訴訟法第159條之2定有明文。又同法第159條第1項規定
    ：「被告以外之人於審判外之言詞或書面陳述，除法律有規
    定者外，不得作為證據」；其立法本旨係以證人於審判外之
    言詞或書面陳述，屬於傳聞證據，此項證據，當事人無從直
    接對於原供述者加以詰問，以擔保其真實性，法院亦無從直
    接接觸證人而審酌其證言之憑信性，違背直接審理及言詞審
    理之原則，除具有必要性及信用性情況之除外者外，原則上
    不認其有容許性，自不具證據能力；至所謂具有必要性及信
    用性情況者，例如刑事訴訟法第159條之1至之5情形， 仍例
    外認其有證據能力，然此乃係指法院未於審判期日傳喚相關
    證人到庭，案件僅能依靠該等證人於審判外之陳述以為判斷
    之情形，始需就該等審判外供述證據嚴格依照刑事訴訟法第
    159條之1至之5所定要件一一檢視各該證人之供述， 作為證
    據之資格。倘法院已經依據當事人聲請傳喚證人到庭接受檢
    辯雙方之交互詰問，則法院既已透過直接、言詞審理方式檢
    驗過該證人之前之證詞，當事人之反對詰問權亦已受到保障
    得以完全行使之情況下，該等審判外證據除有其他法定事由
    （例如：非基於國家公權力正當行使所取得或私人非法取得
    等，而有害公共利益，即以一般證據排除法則為判斷），應
    認該審判外供述已得透過審判程式之詰問檢驗，而取得作為
    證據之資格，亦即其審判外供述與審判中供述相符部分，顯
    然已經構成具備可信之特別情狀，當然有證據資格（實務上
    之作用常為引用該等陳述與審判中陳述相符，強化該證人供
    述之可信度），其不符部分，作為檢視審判中所為供述可信
    與否之彈劾證據，當無不許之理，甚者，其不符部分倘係於
    司法警察、檢察事務官調查中之供述，作為認定被告犯罪與
    否或不構成犯罪與否之證據， 亦僅需依照刑事訴訟法第159
    條之2規定， 斟酌其審判外供述作成外部環境、製作過程、
    內容、功能等情況認為之前供述較為可信，即可取得證據之
    資格，而作為認定事實之證據資格（最高法院94年度台上字
    第2507號、95年度台上字第2515號判決意旨參照）。準此，
    證人黃浚騰、郭峰銘、黃崧棋、陳智威於警詢時之陳述，雖
    屬被告以外之人於審判外之陳述，而為傳聞證據，然觀之上
    開警詢過程，既均未見司法警察有何違法取供之瑕疵存在，
    堪認其陳述確係出於其任意，嗣於原審審理時傳喚上揭證人
    等到庭作證，接受被告及其辯護人之詰問，已賦予被告對於
    上揭證人對質詰問之機會， 衡以刑事訴訟法第159條保障被
    告對質詰問權之規範意旨，證人黃浚騰、郭峰銘、黃崧棋、
    陳智威於審判外之警詢中所為證述，既經被告於審理中藉由
    交互詰問加以檢驗，則其屬傳聞證據之瑕疵，應已治癒而無
    遽予排除之必要，是認證人黃浚騰、郭峰銘、黃崧棋、陳智
    威於警詢中之證述，均具備可信之特別情狀，應有證據能力
    。
  (二)證人黃浚騰、郭峰銘、黃崧棋、陳智威於檢察官偵查中所為
    證述，均有證據能力
    按刑事被告之詰問權，係指訴訟上被告有在審判庭盤詰證人
    之權利；偵查中檢察官訊問證人，旨在蒐集被告犯罪證據，
    以確認被告嫌疑之有無及內容，與審判中透過當事人之攻防
    ，經由詰問程序調查證人以認定事實之性質及目的有別。偵
    查中辯護人僅有在場權及陳述意見權，此觀刑事訴訟法第24
    5條第2項前段之規定甚明，檢察官訊問證人並無必須傳喚被
    告使其得以在場之規定，同法第248條第1項前段雖規定『如
    被告在場者，被告得親自詰問』，亦僅賦予該在場被告於檢
    察官訊問證人時得親自詰問證人之機會而已，被告如不在場
    ，殊難期有親自詰問之可能。此項未經被告詰問之被告以外
    之人於偵查中向檢察官所為之陳述， 依刑事訴訟法第159條
    第1項、第159條之1第2項之規定，除顯有不可信之例外情況
    外，原則上為『法律規定得為證據』之傳聞例外，依其文義
    解釋及立法理由之說明，並無限縮於檢察官在偵查中訊問證
    人之程序，應已給予被告或其辯護人對該證人行使反對詰問
    權者，始有證據能力之可言。為保障被告之反對詰問權，並
    與現行法對傳聞例外所建構之證據容許範圍求其平衡，證人
    在偵查中雖未經被告之詰問，倘被告於審判中已經對該證人
    當庭及先前之陳述進行詰問，即已賦予被告對該證人詰問之
    機會，則該證人於偵查中之陳述即屬完足調查之證據，而得
    作為判斷之依據（ 詳最高法院97年度台上字第405號判決意
    旨）。又依司法院大法官會議釋字第582號解釋意旨， 共同
    被告於被告案件中係屬證人，法院應踐行人證之法定調查程
    序，始具有證據能力；而共同被告於被告案件之警詢、偵查
    中陳述，因被告無從為詰問，而有礙被告之對質詰問權，應
    無證據能力。再法院就被告之案件對其他共同被告或與被告
    有共犯關係之人調查，均應依人證之調查程序傳喚該共同被
    告或共犯到場，命其立於證人之地位而為陳述，並通知被告
    ，使被告有與之對質及詰問其現在與先前陳述瑕疵之機會，
    以確保其對質詰問權，並藉以發現實體真實（94年度臺上字
    第1776號判決意旨參照）。依上開大法官會議解釋及最高法
    院判決意旨，法院如於共同被告以證人身分到庭陳述，訊問
    被告對共同被告之審判外陳述有何意見，並准許被告對於共
    同被告當庭及先前陳述進行詰問，即已賦予被告對於共同被
    告對質詰問機會，此時共同被告於審判外陳述之瑕疵，應已
    治癒，而具有證據能力。查證人黃浚騰、郭峰銘、黃崧棋、
    陳智威於偵查中同意具結而為陳述，有證人結文在卷可證，
    依卷內現存證據，亦查無顯不可信情況，而本院審酌上開證
    人等於偵查中之陳述既係彼等各自親身經歷之事實所為，依
    其陳述作成時之情況並無不適當，且均非違法取得之證據，
    又查無證據力明顯過低之情形，復經本院於審判期日就上開
    證據進行調查、辯論，則依前開規定，證人黃浚騰、郭峰銘
    、黃崧棋、陳智威於檢察官偵查中所為證述，均有證據能力
    。
  (三)又被告以外之人於審判外之言詞或書面陳述，除法律有規定
    者外，不得作為證據；又被告以外之人於審判外之陳述，雖
    不符刑事訴訟法第159條之1至第159條之4之規定，而經當事
    人於審判程序同意作為證據，法院審酌該言詞陳述或書面陳
    述作成時之情況，認為適當者，亦得為證據；另當事人、代
    理人或辯護人於法院調查證據時，知有第159條第1項不得為
    證據之情形，而未於言詞辯論終結前聲明異議者，視為有前
    項之同意，刑事訴訟法第159條第1項、第159條之5分別定有
    明文。查本案下列所引用之其餘供述及非供述證據，經本院
    依法踐行調查證據程式，檢察官、被告及辯護人均同意各該
    證據之證據能力（見100年2月9日本院審判筆錄），亦查無
    依法應排除其證據能力之情形，且卷內之文書證據，亦無刑
    事訴訟法第159條之4之顯有不可信之情況或其他不得作為證
    據之情形，本院認引為證據為適當，是依刑事訴訟法第159
    條之4、159條之5等規定意旨，下述認定事實所引用之證據
    方法依法均應認有證據能力。
二、訊據被告坦承於97年11月間在大陸珠海與綽號「長腳」認識
    ，於98年2月25日至28日大陸珠海，與黃浚騰見面， 黃浚騰
    有將中國建設銀行帳戶交伊，伊有將約47萬至48萬元之現款
    交予某不詳年籍、姓名之成年男子後以地下匯兌方式匯款至
    該銀行帳戶，98年3月6日至11日間伊在臺灣，綽號「長腳」
    亦有至臺北伊公司找伊，伊平常在大陸幫朋友經營民宿，也
    做洋酒生意，因而與同做酒生意的黃浚騰認識，伊在珠海，
    半年回台一次，住一星期後，又回去；過年前後回台；等情
    不諱。惟矢口否認與綽號「長腳」、黃浚騰等人犯有上開運
    輸第三級毒品K他命入台之犯行，辯稱：「 我不認識林恆山
    ，只認識黃浚騰，我並非出資的金主，只是幫阿華、阿昌向
    黃浚騰購買K他命， 受阿昌委託將新台幣40幾萬元匯到黃浚
    騰給我的大陸帳戶內，我認為應是買K他命用的， 有無買到
    不知道。我沒有阿華、阿昌的手機，也沒有任何方式可以聯
    絡，也不知道他們真正的姓名。」云云。
三、經查:
  (一)依證人黃浚騰於警詢時證稱：「我有幫林恆山聯絡走私毒品
    K他命的事宜，98年3月11日走私之K他命100包，胡智瑋有出
    資8萬人民幣匯到大陸給林恆山，我們都是單線聯絡， 胡智
    瑋是我去年11月在大陸認識，他的行動電話末碼是447， 有
    一次我在大陸有以SKYPE電話與胡智瑋聯絡， 告訴他什麼時
    候毒品會運送到臺灣。 是以有機肥料名義以貨櫃藏K他命至
    郭峰銘的松暐倉儲，郭峰銘將 K他命取出後以車號0969─NR
    休旅車將55包毒品運至嘉義，我駕D4─9160轎車接引至嘉義
    太保黃崧棋住處前空地將分裝毒品卸下10包左右給黃崧棋，
    我叫他聯絡陳智威交給他，我只叫黃崧棋幫我送貨，沒叫黃
    怡錡幫忙。之後我和郭峰銘分開二輛車把其餘毒品載到台中
    清水休息站交給張賢達。胡智瑋是金主， 他沒向我訂購K他
    命，我有要他匯8萬人民幣給林恆山。」（見偵卷第184至18
    7頁）等語；於偵查時證稱：「 胡智瑋是透過我向林恆山表
    示要一起走私K他命，所以第1次（98年3月11日）走私的K他
    命中，有部分是胡智瑋的。胡智瑋匯錢給林恆山，是合夥走
    私K他命的錢，帳號是林恆山通知我後， 我再告知胡智瑋，
    金額是8萬人民幣，約新臺幣40萬元。98年3月11日晚上郭峰
    銘載K他命及酒糟到水上交流道， 在黃崧棋老家附近從郭峰
    銘車上下來的K他命，已經拆好，不是黑色塑膠袋裝， 是透
    明夾鏈袋裝，差不多是110小包。除了4個大紙箱外，還有從
    郭峰銘車上搬下1個塑膠肥料袋交給黃崧棋， 該肥料袋是否
    裝K他命，我不知道，我要黃崧棋搬走的K他命，是用小紙箱
    裝的，數量約10包，我有給他陳智威電話，請黃崧棋與陳智
    威聯絡後將K他命交給陳智威，我有告訴黃崧棋， 要他交給
    陳智威的東西是K他命。只是純粹請黃崧棋幫忙， 沒有給他
    好處，我不知道黃怡錡為何跟黃崧棋一起去。 我在98年3月
    初找陳智威運毒， 所以98年3月11日晚上他到嘉義交流道附
    近小天使檳榔攤向黃崧棋拿K他命後， 再到台北中興橋下交
    給『長腳』，『長腳』是胡智瑋的朋友，是胡智瑋告訴我在
    中興橋下交付毒品，所以我告訴陳智威將毒品運到該處。因
    為胡智瑋有出資合夥走私K他命，胡智瑋匯人民幣8萬元給林
    恆山，是林恆山告訴我要將10包K他命交給胡智瑋。98年3月
    11日晚上（應為12日凌晨）陳智威交付毒品對象『長腳』確
    實是胡智瑋的朋友，98年3月初， 我在蘆洲郭峰銘住處與胡
    智瑋、『長腳』見面，有關交付毒品事宜是『長腳』與我聯
    絡，但胡智瑋確實有出資， 所以林恆山才要我把10包K他命
    交給胡智瑋。請陳智威運K他命給『長腳』後， 沒有給郭峰
    銘2萬作為陳智威償還積欠郭峰銘的款項， 會找陳智威運毒
    是因為陳智威剛好要回台北，所以我請陳智威幫我運送毒品
    要交給胡智瑋，我應該有告訴陳智威是毒品。 98年3月11日
    在清水休息站交給張賢達的K他命是100公斤，郭峰銘載來的
    K他命只有將其中的10公斤交給黃崧棋外， 其餘均交給張賢
    達。」等語（見臺灣臺南地方法院檢察署98年度偵字第5236
    號卷一第158至166頁、同上卷二第34至36、60至64、 114至
    115頁）；於原審審理時證稱：「 胡智瑋與林恆山在大陸珠
    海某處，當面談論胡智瑋出八萬元的人民幣，當時我也在場
    聽到的。我和胡智瑋在SKIPY上談到K他命進來的一些事情。
    我於98年3月8日從大陸回台前幾天，林恆山當面告訴我回台
    時打胡智瑋的手機號碼與胡智瑋聯絡交付K他命給他。98年3
    月9日凌晨2、 3點在郭峰銘蘆洲市○○街262號8樓的住處與
    胡智瑋碰面，當時『長腳』也在場， 我跟胡智瑋說K他命到
    臺灣時會才打電話給他。後來約在台北縣三重市中興橋碰面
    ，是陳智威打胡智瑋的手機由『長腳』接的，然後陳智威直
    接跟與『長腳』約地點，『長腳』和胡智瑋都使用同一支電
    話。」等語（見原審99年4月21日審判筆錄）互核一致。 至
    該證人雖於原審審理時改稱：「林恆山說我到臺灣後，就給
    胡智瑋4公斤，另外6公斤是黃崧棋的。 98年3月11日是郭峰
    銘卸K他命下來直接拿給黃崧棋的，數量不知道是不是10 包
    。我事前有告訴陳智威拿4公斤去給胡智瑋， 所以黃崧棋應
    該交給陳智威4包，其餘黃崧棋如何處理我不清楚。」 云云
    ，然查證人黃浚騰於上開警詢、 偵查時均明確證稱進口之K
    他命110包，除交付100包K他命予案外人張賢達外， 其餘10
    包K他命係交給黃崧棋處理，並未交付予其他人， 參之證人
    黃崧棋（詳如後述）歷次證述之內容均無從中拿取6包K他命
    之事實，而證人陳智威（詳如後述）亦無論述黃浚騰交待僅
    交付4（包）公斤K他命予胡智瑋之事實，顯然上開交付予黃
    崧棋之10（包）公斤K他命，已全數由陳智威交付予「 長腳
    」等情無訛。 且依「長腳」於98年3月12日凌晨收到陳智威
    轉交之K他命後，被告胡智瑋於98年3月12日即連續傳「老闆
    你回去了嗎，行情一碼而一碼，請緊快回電。」、「黃老問
    我找你2天了，不管怎樣也給我個電話， 好讓我有個交待，
    錢我準備好了，等你電話。」等簡訊（見臺灣基隆地方法院
    檢察署98年度警聲搜字第183號第111頁）予證人黃浚騰觀之
    ，證人黃浚騰恐係因實際上交付給「長腳」的 K他命與當初
    雙方約定的重量不符，證人黃浚騰為了脫免責任，故於原審
    審理時就重量部分改稱為4公斤， 並稱其餘的是由黃崧棋出
    資購買的云云，故證人黃浚騰就此部分之論述，顯與事實不
    符，不足採信，附此說明。
  (二)依證人郭峰銘於警詢時證稱：「松暐倉儲是以我的名義承租
    。98年3月11日那次的貨品是有機肥料，內藏有毒品， 我卸
    完貨後用0000000000電話打給黃浚騰告訴他貨已經卸好，他
    告訴我夾帶的是K他命，數量有55包， 要我幫忙把貨櫃裡前
    幾排肥料拆開，黃浚騰叫我把拆下的毒品載到嘉義給他，我
    用自己休旅車載到水上交流道後，由黃浚騰接引到空地，我
    將毒品交給黃浚騰，當時黃崧棋也一下幫忙搬毒品。」等語
    （見偵卷第95至99頁）；其於偵查時證稱：「松暐倉儲企業
    社是我租的，要做倉儲，要給黃浚騰放有機肥料，實際上有
    夾帶K他命，K他命是黃浚騰的， 3月11日黃浚騰說貨櫃有夾
    帶東西要我幫他找出來，在貨櫃後三排，我在倉庫拆貨55袋
    ，把K他命分裝在四個大紙箱內，到黃崧棋老家附近， 黃浚
    騰、黃崧棋及我，從我車上將全部K他命搬下車， 分裝到黃
    崧棋準備的小紙箱，黃浚騰要黃崧棋先將一個小紙箱搬走，
    之後我與黃浚騰將其他小紙箱內的K他命搬到我車上， 再與
    黃浚騰各開一台車至清水休息站，我當時確實有看到黃崧棋
    將一個小紙箱內的K他命搬走，我承認該批K他命，我已先將
    黑色塑膠袋拆掉， 再將透明夾鏈袋裝的K他命放在大紙箱內
    ，共有110小包。當天在清水休息站， 我是跟著黃浚騰車過
    去，我見黃浚騰停車後也跟著停車，將車鑰匙交給黃浚騰，
    我看到黃浚騰在咖啡座與體型微胖人講話，約半小時黃浚騰
    說好了，將車鑰匙還我，我就開車離去。 我從倉庫拆出的K
    他命是110包，黃浚騰在黃崧棋老家附近交給黃崧棋的K他命
    以紙箱的大小來看，大約是10包，其他就全載到清水休息站
    去了。」等語（見臺灣臺南地方法院檢察署98年度偵字第52
    36號卷一第12至14頁、同上偵卷二第14至17、34至36、38至
    40頁）；其於原審審理時證稱：「 黃浚騰在98年3月10日下
    午約我見面時就跟我說貨櫃裡面有K他命。98年3月11日中午
    貨櫃運到松暐倉儲企業社， 只有我在該處拆卸貨櫃內的K他
    命，K他命用黑色塑膠袋裝起來有55包， 後來我把黑色塑膠
    袋拆開，就有110包，每包K他命的重量約1公斤。我把K他命
    裝載4、5個紙箱，就直接載去嘉義水上交流道，運到黃崧棋
    老家附近，和黃浚騰、黃崧棋在98年3月11日晚上大約7點左
    右碰面後，我們把K他命搬下來換上新的箱子， 裝了四、五
    箱，因為是黃浚騰裝的， 所以每箱裡面的K他命數量是否按
    照原來的數量我不知道。有看到黃崧棋搬了一個紙箱到旁邊
    ，但實際上紙箱是裝多少K他命我不清楚。」等語（ 見原審
    99年5月14日審判筆錄），互核一致。 亦與證人黃浚騰前開
    證述內容相符，且有附表三之通訊監察譯文在卷可憑，而證
    人黃浚騰、郭峰銘均一致證稱K他命共有110包，交付予張賢
    達應為100包，則交付予黃崧棋之K他命應為10包無訛，故證
    人郭峰銘於原審審理時改稱「不知道黃崧棋搬走的箱子內有
    多少K他命」云云，應屬卸責之詞，不足採信。
  (三)又依證人黃崧棋於警詢時證稱：「 98年3月11日黃浚騰交給
    我的K他命都是他以貨櫃由中國大陸走私進品， 申請名義是
    酒糟，是黃浚騰在聊天的時候告訴我，我不知道金主是誰，
    都是黃浚騰連絡，郭峰銘負責貨櫃進口事宜並拆封夾藏的毒
    品，我負責送貨，黃浚騰交給我的東西我知道是K他命， 大
    約有10包。我有帶黃浚騰至水上交流道等白色小客車到，我
    將D4─9160號車借給黃浚騰，我就搭乘YV─5691號車回去。
    」等語（見偵卷第120至至122頁、臺灣臺南地方法院檢察署
    98年度偵字第5238號卷第20至23頁）；其於偵訊時證稱：「
    98年3月11日分裝K他命，我承認有準備小紙箱，我不記得是
    否有幫郭峰銘從他車上搬下大紙箱，但我有搬下一個肥料袋
    ，有幫忙將郭峰銘車上大紙箱內的東西搬到我準備的小紙箱
    ，但我不知道裡面是K他命，我以為是肥料。 黃浚騰確實有
    交給我一些東西要拿給阿威，但是用什麼包裝我忘記了，我
    只記得我交給阿威的東西是用肥料袋裝著，我以為那是肥料
    樣本。從郭峰銘車上下來的東西是一包包用透明夾鏈袋裝的
    肥料。」等語（臺灣臺南地方法院檢察署98年度偵字第5236
    號卷二第34至36頁）、其於原審審理時證稱：「98年3月6日
    黃浚騰從中國大陸走私進口的K他命中， 我完全沒有出資，
    只是幫黃浚騰賣酒糟肥料，將我的車子及手機借給黃浚騰使
    用。 98年3月11日晚上我開車載黃浚騰到水上交流道去接郭
    峰銘，黃浚騰開我的車帶郭峰銘離開，我則坐上朋友黃怡錡
    的車回到我家，我回到家約二十分鐘，黃浚騰又開著我的車
    ，拿一包肥料回我家，我看到時是一包肥料袋，裡面有幾小
    包，我不知道肥料袋內究竟有幾小包，黃浚騰拿給我時，他
    叫我拿去給陳智威。 黃浚騰有留1支手機給我叫我跟陳智威
    相約，並且到達時打該門號確認是否為陳智威，並拿那包肥
    料給陳智威。98年3月11日下午8時11分跟陳智威相約在嘉義
    交流道小天使檳榔攤交付，黃怡錡開車到小天使檳榔攤，我
    到了有打電話給對方，確認對方為陳智威，我印象中對方有
    向我招手，我就把肥料袋從黃怡錡的後車廂拿下來，丟入陳
    智威的後車廂，當時陳智威的後車廂已經打開。」等語（見
    原審99年6月2日審判筆錄）大致相符，並有附表三、四、五
    之通訊監察譯文在卷可參。雖其於原審審理時否認知悉黃浚
    騰交付之物係K他命，亦否認在其老家附近與黃浚騰、 郭峰
    銘一同分裝K他命云云， 惟此部分業據其於警詢及偵查時供
    述明確，且與證人黃浚騰、郭峰銘前開所述一致，應認證人
    黃崧棋此部分之證述，係為卸免其運送K他命共犯之詞， 不
    足採信。至將K他命在小天使檳榔攤轉交予陳智威部分， 則
    與事實相符，可以採信。
  (四)再依證人陳智威於警詢時證稱：「我幫黃浚騰載運的毒品是
    黃崧棋在嘉義市○○道附近之小天使檳榔攤交給我，黃崧棋
    是把毒品以裝肥料的麻布袋約半袋，我沒將毒品拿出來檢視
    ，我有問黃崧棋裡面是什麼毒品，他說是K， 但沒告訴我重
    量，所以我知道裡面是K他命，之後黃浚騰打電話給我， 要
    我將毒品載到台北中興橋下，98年3月12日凌晨0時許，我到
    中興橋打電話給黃浚騰，之後有一名稱『長腳』的男子到我
    車旁找我，我就將東西交給他。」（臺灣臺南地方法院檢察
    署98年度偵字第5236號卷二第48反面至49頁）等語；其於偵
    訊時證稱：「98年3月初黃浚騰找我運毒時郭峰銘在場， 當
    時黃浚騰叫我載東西並沒有說是毒品，郭峰銘有在場聽到，
    黃浚騰 98年3月10日打電話叫我下嘉義市才告訴我要運毒品
    ，但沒說是何種毒品，黃崧棋交給我的毒品是以塑膠肥料袋
    裝，我沒有打開看裡面的東西，當時我先到達嘉義交流道附
    近小天使檳榔攤，我就到看到一個人從駕駛座下來到後車廂
    拿一個肥料袋給我，我有問黃崧棋肥料袋內裝的是什麼，黃
    崧棋回答我是K，我就知道是K他命。之後我將毒品交給『長
    腳』，並沒有收取款項。是黃浚騰找我幫忙運毒，我是因為
    欠郭峰銘錢，郭峰銘問我要不要賺外快，我答應後，介紹黃
    浚騰給我認識，黃浚騰才向我表示幫他送東西。」等語（臺
    灣臺南地方法院檢察署98年度偵字第5236號卷二第38至40頁
    ）；原審審理時證稱：「 98年3月10日中午在嘉義市雞肉飯
    的店我和黃浚騰見面，那時有見到黃崧棋，黃浚騰告訴我98
    年3月11日等他的電話，要我幫他載K他命，沒有說重量，也
    說如果找不到他就找黃崧棋，所以黃浚騰那時有告訴我黃崧
    棋的門號。我在下午8時11分接到黃崧棋打電話給我後， 人
    就到小天使檳榔攤。晚上9點多碰面時， 黃崧棋1個人拿1個
    麻布袋給我，我沒有打開，所以不知道裡面有幾包，黃崧棋
    拿給我時，他沒有跟我說什麼。我拿到東西後就上嘉義交流
    道一直走國道一號高速公路開往台北，我在三重交流道下去
    ，到台北縣三重中興橋下的全家便利商店時，把車子停好就
    打電話給黃浚騰， 因為黃浚騰98年3月10日交代我先把東西
    載到該處再打電話給他。黃浚騰問我到了沒，我說到了，黃
    浚騰就說等一下打電話給我，過了一、二分鐘，黃浚騰又打
    電話過來，他說等一下會有人來跟我拿那包東西，他說那個
    人叫『長腳』戴帽子。約5到10分鐘後， 我坐在車上的駕駛
    座，就有一個人來敲我的玻璃，我就開窗戶，他說他是『長
    腳』，是黃浚騰叫他來的，我就下車，開後車廂拿該包東西
    給他，他沒有打開該包袋子檢視，在現場『長腳』就當著我
    的面打電話給黃浚騰，告訴黃浚騰說他拿到東西了，後來『
    長腳』拿著那包東西，就往全家便利商店旁邊的巷子走進去
    。」等語（見原審99年7月21日審判筆錄），互核一致， 並
    有附表五之通訊監察譯文在卷可憑，且與證人黃浚騰、黃崧
    棋前開論述內容相符，可以採信。
  (五)被告雖辯稱係幫友人向黃浚騰購買K他命云云，然其友人「
    阿華、阿昌」之真實姓名、年籍、聯絡方式均無法交待，從
    卷內之通訊監察譯文觀之，亦無所謂「阿昌、阿華」之人存
    在，故究竟有無「阿昌、阿華」之人殊非無疑？ 又被告於K
    他命運送來台之前曾至大陸與林恆山商談 K他命私運來台之
    事，且其亦自承於電話中與黃浚騰商討K他命等事宜， 並將
    價金匯入黃浚騰指定之帳戶內， 最後K他命亦係交由與被告
    同時持用0000000000之「長腳」收訖，被告參與其中之角色
    ，已非單純替友人購買K他命可擬，故被告前開所辯， 與事
    實不符，不足採信。
  (六)此外，復有證人即共犯張賢達（偵卷第37至41頁、臺灣臺南
    地方法院檢察署98年度偵字第5236號卷二第38至40頁）、黃
    怡錡（偵卷第155至157頁、臺灣臺南地方法院檢察署98年偵
    字第1663號卷一第19至24頁、同上卷二第8至9、30至32、41
    至43頁）、證人黃碧雲即承辦報關進口之人（臺灣基隆地方
    法院檢察署98年度偵字第5236號卷一第79至82頁）、謝坤桀
    即即委託辦理貨櫃報關之人（同上卷一第87至89頁）、施瑞
    模即貨櫃貨主（同上卷一第191至192頁）、馬瑞蓮即林恆山
    委託報關之人（同上卷一第184頁） 於警詢證述貨櫃進口之
    情形外，尚有98年聲監字第000118、000105、000154、0001
    53、000089、000062號通訊監察書、警方跟監車號D4─9160
    、YV─5691、0969─NR號自小客車照片36張、黃浚騰之0000
    000000、0000000000號行動電話監聽譯文、黃崧棋之000000
    0000、0000000000號行動電話監聽譯文、郭峰銘之00000000
    00號行動電話監聽譯文、胡智瑋之0000000000行動電話監聽
    譯文、張賢達0000000000號行動電話通訊監察譯文、YV─56
    91、0969─NR號小客車車籍資料、 98聲搜字第175號搜索票
    、胡智瑋遭扣手機照片6張、 現場查獲採證照片影本60張、
    法務部入出境資訊連結作業資料、進口報單及提單、遠傳電
    信0000000000行動電話通聯紀錄與0000000000號行動電話比
    對結果、 遠傳電信0000000000行動電話通聯紀錄與0000000
    000號行動電話比對結果、 黃浚騰指認犯罪嫌疑人紀錄表、
    證人陳智威指認犯罪嫌疑人紀錄表、遠傳電信0000000000號
    行動電話雙向通聯紀錄、遠傳電信0000000000號行動電話雙
    向通聯紀錄、遠傳電信0000000000號行動電話雙向通聯紀錄
    、臺灣大哥大鄭明彰0000000000號行動電話雙向通聯紀錄、
    法務部調查局聲紋鑑定報告、台灣台南地檢署98年度偵字第
    5235、5236、5237、5238、8153、9613號起訴書、原審99年
    3月1日、99年3月31日刑事勘驗筆錄在卷可憑， 被告犯行明
    確，堪可認定。
三、新舊法比較:
    查被告行為後，毒品危害防制條例第4條於98年5月20日修正
    公布，依該條例第36條所規定：「本條例自公布後六個月施
    行。」則應自98年11月22日施行。據此，本案被告行為後，
    毒品危害防制條例已有修正，被告行為時之修正前毒品危害
    防制條例第4條第3項規定：「製造、運輸、販賣第三級毒品
    者，處五年以上有期徒刑， 得併科新臺幣5佰萬元以下罰金
    」，修正後第4條第3項規定：「製造、運輸、販賣第三級毒
    品者，處五年以上有無期徒刑， 得併科新臺幣7佰萬元以下
    罰金」。修正後之規定，得併科之罰金既已提高，以被告行
    為時之規定對被告較為有利，依刑法第2條第1項但書之規定
    ，自應適用被告行為時之修正前毒品危害防制條例第4條第3
    項規定。
四、核被告所為，係犯修正施行前毒品危害防制條例第4條第3項
    運輸第三級毒品罪及懲治走私條例第12條、第2條第1項之私
    運管制物品進口罪。被告以一行為同時觸犯兩罪名，為想像
    競合犯，應依刑法第55條規定，從一重運輸毒品罪處斷。被
    告與綽號「長腳」成年男子及黃浚騰、郭峰銘、林恆山間，
    就上開犯行，有犯意聯絡，行為分擔，應依刑法第28條規定
    ，論以共同正犯。
五、原判決予以論科，固非無見。惟查原判決事實既認定被告胡
    智瑋共同運輸之K他命祇有10包（每包約重1公斤），至於其
    餘走私進口之100包K他命部分與胡智瑋無涉（該100包K他命
    另由黃浚騰及郭峰銘各駕駛1部車輛，於98年3月11日20、21
    時許運輸至國道第二高速公路清水休息站，交與張賢達及其
    手下陳建宏與另2、3名真實姓名不詳之成年男子），則被告
    與張賢達自無成立共同正犯之可能，乃原判決說明被告與張
    賢達成立共同正犯，理由即有矛盾，尚有未洽； 另本件K他
    命，係由大陸地區私運進入台灣地區，以私運物品進口論，
    原判決漏引懲治走私條例第12條，亦有未洽。被告提起上訴
    ，仍否認犯罪，固無理由，惟原判決既有上開可議之處，自
    屬無可維持，應由本院將原判決撤銷改判。爰審酌被告因意
    圖不法利益而共同參與運輸毒品之行為，助長毒品氾濫，衡
    其素行、犯罪動機、犯罪目的、犯罪手法、智識程度、運輸
    過程中所分擔角色、運輸毒品數量、犯罪所生危害、對社會
    治安之影響、犯後否認犯行之態度等一切情狀，量處與原判
    決所處相同之刑度，如主文第二項所示，以示儆懲。
據上論斷，應依刑事訴訟法第369條第1項前段、第364條、第299
條第1項前段，懲治走私條例第12條、第2條第1項、 修正前毒品
危害防制條例第4條第3項，刑法第2條第1項、第11條、第28條、
第55條，判決如主文。
本案經檢察官黃朝貴到庭執行職務。
中    華    民    國    100    年    2    月    23    日
                  刑事第十八庭  審判長法  官  吳鴻章
                                      法  官  林銓正
                                      法  官  曾淑華
以上正本證明與原本無異。
如不服本判決，應於收受送達後10日內向本院提出上訴書狀，其
未敘述上訴之理由者並得於提起上訴後10日內向本院補提理由書
（均須按他造當事人之人數附繕本）「切勿逕送上級法院」。
                                      書記官  初玲玲
中    華    民    國   100    年    2     月    23    日
附錄：本案論罪科刑法條全文
懲治走私條例第12條
自大陸地區私運物品進入臺灣地區，或自臺灣地區私運物品前往
大陸地區者，以私運物品進口、出口論，適用本條例規定處斷。
懲治走私條例第2條
私運管制物品進口、出口逾公告數額者，處 7 年以下有期徒刑
，得併科新臺幣 3 百萬元以下罰金。
前項之未遂犯罰之。
第 1 項所稱管制物品及其數額，由行政院公告之。
修正前毒品危害防制條例第4條第3項
製造、運輸、販賣第一級毒品者，處死刑或無期徒刑；處無期徒
刑者，得併科新臺幣 2 千萬元以下罰金。
製造、運輸、販賣第二級毒品者，處無期徒刑或 7 年以上有期
徒刑，得併科新臺幣 1 千萬元以下罰金。
製造、運輸、販賣第三級毒品者，處 5 年以上有期徒刑，得併
科新臺幣 5 百萬元以下罰金。
製造、運輸、販賣第四級毒品者，處 3 年以上 10 年以下有期
徒刑，得併科新臺幣 3 百萬元以下罰金。
製造、運輸、販賣專供製造或施用毒品之器具者，處 1 年以上
7 年以下有期徒刑，得併科新臺幣 1 百萬元以下罰金。
前五項之未遂犯罰之。
附表（通訊監察譯文）
  一胡智瑋：0000000000
    黃浚騰：0000000000、0000000000
    某  男：0000000000
    鐘姓男：0000000000
   【偵卷第17至27頁】
 ┌─────┬─────────────────────┐
 │時間      │通話內容                                  │
 ├─────┼─────────────────────┤
 │98.02.21  │胡：有沒有元可以放嗎                      │
 │18:43     │黃：沒有                                  │
 │          │胡：什麼時候有錢可以匯回來                │
 │          │黃：要等到月初                            │
 │          │胡：你什麼時候要過去那裡                  │
 │          │黃：不知道                                │
 │          │胡：要等到月初哦                          │
 │          │黃：見面再說                              │
 ├─────┼─────────────────────┤
 │98.02.22  │胡：你在8樓嗎                             │
 │21:10     │黃：沒有，我明天要過去那邊，我在南部      │
 │          │胡：我要跟你講話，貨水什麼時候會打回來    │
 │          │黃：我明天跟你講                          │
 │          │胡：我們這邊都沒有人有草紙在嗎            │
 │          │黃：哪一邊                                │
 │          │胡：台灣                                  │
 │          │黃：現在都沒有了                          │
 ├─────┼─────────────────────┤
 │98.03.03  │某：他那個最多只有30桌嗎                  │
 │23:06     │胡：對啊                                  │
 │          │某：有辦法增加嗎                          │
 │          │胡：我剛才有問他，最多只有30桌，他說沒有辦│
 │          │    法增加，定桌的人那麼多，如果桌樵給我們│
 │          │    他要把別人推掉，我跟他說朋友確定了。  │
 │          │某：反正明天確定有消息就對了              │
 │          │胡：現在那邊都說好了，等餐廳那邊告訴我們安│
 │          │    排時間因為現在下班了…                │
 │          │某：30桌是確定了嗎                        │
 │          │胡：對                                    │
 ├─────┼─────────────────────┤
 │98.03.04  │鐘：阿弟他們不是公司要用錢，他們不是，自己│
 │18:55     │    要用錢，到最後不是去跟舅阿還是跟誰借錢│
 │          │    ，他們錢有有借到嗎?                   │
 │          │胡：我不知道                              │
 │          │鐘：你不是說他們開票去跟人家借錢，對不是等│
 │          │    我們不急，他們跟舅借，他們借到了嗎? 他│
 │          │    們可以幫我們借嗎?                     │
 │          │胡：借多少                                │
 │          │鐘：可能要用3-40萬，你聽得懂嗎，你應該聽得│
 │          │    懂                                    │
 │          │胡：3-40萬問題是利息的問題                │
 │          │鐘：不是要160-170元                       │
 │          │胡：我不知道他們有沒有在台灣，昨天跟我碰面│
 │          │    說要出去，不知道有沒有出去            │
 │          │鐘：變成我們回頭問他們可不可以幫我們借一下│
 │          │    ，因為老闆那裡利息他們不滿意，你看可不│
 │          │    可以幫我這個忙                        │
 │          │胡：好，我幫忙問一下，我不敢保證一定找的到│
 │          │    他們，如果有通他們應該還在台灣，如果不│
 │          │    通人應該不在台灣                      │
 │          │鐘：他們放多少                            │
 │          │胡：放到180                               │
 ├─────┼─────────────────────┤
 │98.03.04  │某：到了                                  │
 │20:29     │胡：我知道，剛才有賊的車在我後面，我故意繞│
 │          │    一圈                                  │
 │          │某：好                                    │
 ├─────┼─────────────────────┤
 │98.03.05  │鐘：我那天跟你拿的那個車籍資料，人家跟我試│
 │16:21     │    完後，說想要看看那個車，如果可以的話他│
 │          │    們就要了                              │
 │          │胡：你一樣跟他們報那個價錢                │
 │          │鐘：那台車可能經過我們都認識的人處理圓圓扁│
 │          │    扁的，因為昨天小白有來找我，他說扁扁的│
 │          │    那邊也有，他說一樣是那台車，看車籍資料│
 │          │    一樣是那台車，他說他跟人家說那台車160 │
 │          │    萬，他自己賺10萬…                    │
 │          │胡：圓圓扁扁的這個                        │
 │          │鐘：我就說圓圓的拿的價錢跟我們一樣        │
 │          │胡：他的應該是之前布拉得先生給他          │
 │          │鐘：沒啦，現在扁扁的找到阿濱他會告訴他這台│
 │          │    車拿到的是150，你如果要我就160賣你，其│
 │          │    中後面他跟布拉得怎樣是他的事情我們就不│
 │          │    管，我的意思是市場上他破壞行情        │
 │          │胡：不是他跟布拉得說是朋友有車寄在我們這裡│
 │          │    ，怎麼可能你拿150 給我，自己10萬賺去…│
 │          │    他如果要我就跟他說來，155你賺5萬，我們│
 │          │    這邊賺5萬                             │
 │          │鐘：一定是這樣，大家對半拆，哪有說扁扁的都│
 │          │    是你的，作給你就好了                  │
 │          │胡：那是，也是扁扁的才要                  │
 │          │鐘：沒，沒…我自己的你聽的懂意思嗎，我就跟│
 │          │    你說可能是165-170                     │
 ├─────┼─────────────────────┤
 │98.03.05  │胡：老大他還是沒有回我電話有問到的利息甚至│
 │12:14     │    更高                                  │
 │          │鐘：沒關係如果他們是可以放的話，請他們明天│
 │          │    先照會一下票，先照會看看你懂我意思    │
 │          │胡：照會哪一邊                            │
 │          │鐘：弟弟他們照會一下，然後我跟他們講利息這│
 │          │    樣，因為我剛才有留言給弟弟人家他們的利│
 │          │    息，如果可以再，不行的話不要勉強      │
 │          │胡：不會，照會就200元                     │
 │          │鐘：我會轉投跟弟弟他們講有沒有錢給我們賺，│
 │          │    幫他們調這一筆錢，如果沒有也沒關係，做│
 │          │    一下場面                              │
 │          │胡：我有連絡到另一個人，他說那邊也有同款的│
 │          │    車子…                                │
 │          │鐘：…他開的價格比之前的朋友價差5萬       │
 │          │胡：是145還是155                          │
 │          │鐘：155                                   │
 ├─────┼─────────────────────┤
 │98.03.06  │某：金主聯絡不上                          │
 │00:08     │胡：怎麼辦                                │
 │          │某：你叫他們找他們自己的金主              │
 │          │胡：這樣要怎麼辦                          │
 │          │某：金主不知道在哪裡聯絡不上              │
 │          │胡：這樣要怎麼處理我昏了，等一下怎樣我打給│
 │          │    你                                    │
 └─────┴─────────────────────┘
  二黃浚騰：0000000000
    胡智瑋、長腳仔：0000000000
    張賢達：0000000000
   【臺灣基隆地方法院檢察署98年度警聲搜字第183號卷第52至
    59頁】
 ┌─────┬─────────────────────┐
 │時間      │通話內容                                  │
 ├─────┼─────────────────────┤
 │98.02.20  │胡：…叫你…叫你調一些錢來…來來處理一下你│
 │14:58     │    這樣…                                │
 │          │黃：我昨天回來，我就昨晚回來，我順便處理一│
 │          │    些工作                                │
 │          │胡：啊有…有錢在嗎                        │
 │          │黃：沒有…我就…那個老闆就…明天才有找我啊│
 │          │    ，我明天才能問他那裡有沒有錢啊        │
 │          │胡：拜託啦快點啦，稍微那一個一下…利息錢都│
 │          │    沒辦法…快死了                        │
 │          │黃：好啦，我了解                          │
 │          │胡：是喔，那你趕快幫我處理，阿你台北這邊這│
 │          │    裡都沒有人…都沒錢喔                  │
 │          │黃：錢都出完了啊                          │
 │          │胡：是喔…好啦好啦                        │
 ├─────┼─────────────────────┤
 │98.02.21  │黃：兄仔，我到了                          │
 │15:28     │張：那個…沒去載你                        │
 │          │黃：沒有，沒有打給我                      │
 │          │張：這樣，他在高鐵站那邊等耶              │
 │          │黃：你說哪個?                             │
 │          │張：縣民大道那個大門，阿宏在那裡等        │
 ├─────┼─────────────────────┤
 │98.02.21. │胡：阿你…有沒有援可以放嗎                │
 │18:43     │黃：沒啦，沒啦                            │
 │          │胡：阿何時有錢可以匯回來                  │
 │          │黃：差不多在…月初吧                      │
 │          │胡：阿?                                   │
 │          │黃：月初啦                                │
 │          │胡：要等到月初哦，你稍等一下              │
 │          │黃：你何時要過去那邊?                     │
 │          │胡：不知道耶，還要等到月初哦?             │
 │          │黃：不知道啦，我這兩天會跟你說啦          │
 │          │胡：哇，怎麼這麼久啊?                     │
 │          │黃：見面再講就好了，好不好                │
 │          │胡：好啦好啦…                            │
 ├─────┼─────────────────────┤
 │98.02.20  │長腳：是哦，這樣，我們匯水什麼時候會打回來│
 │21:10     │      ?                                   │
 │          │黃  ：匯水…我明天過去跟你說好嗎          │
 │          │長腳：是喔，啊我們這邊都沒有人有草紙在?   │
 │          │黃  ：哪一邊?                             │
 │          │長腳：臺灣啊                              │
 │          │黃  ：現在都沒了啊                        │
 │          │長腳：都沒草紙了                          │
 │          │黃  ：嗯都沒了                            │
 ├─────┼─────────────────────┤
 │98.03.09  │張：哦…阿…這樣…這兩天會舒適(順利)嗎?   │
 │17:51     │黃：會這兩天會阿                          │
 │          │張：哦，不然看怎樣…                      │
 │          │黃：好我再打給你                          │
 ├─────┼─────────────────────┤
 │98.03.09  │黃：阿你那個沒有新開一塊給我看?           │
 │18:53     │張：這樣我叫那邊開                        │
 │          │黃：嗯，開一塊啊，我抄一下，先讓人看一下  │
 │          │張：好啊                                  │
 ├─────┼─────────────────────┤
 │98.03.09  │張：你抄一下                              │
 │21:51     │黃：哦，好，幾號                          │
 │          │張：888，網址888.wa888.net，帳號cwv4004， │
 │          │    密碼123456                            │
 └─────┴─────────────────────┘
  三黃浚騰：0000000000
    郭峰銘：0000000000
    黃崧棋：0000000000
   【臺灣基隆地方法院檢察署98年度警聲搜字第183號卷第60至
    71頁】
┌──────┬─────────────────────┐
│時間        │通話內容                                  │
├──────┼─────────────────────┤
│98.03.10    │郭：阿…那個…要明天了耶                  │
│11:40       │黃：不知道…你…                          │
│            │郭：還是我給他打…                        │
│            │黃：不用啦，我聯絡看看                    │
├──────┼─────────────────────┤
│98.03.10    │棋：阿伯，人家說"版"要落了，你好了沒?     │
│22:20       │黃：你你…好，我現在到台中了，你在哪?     │
│            │棋：早上打電動這裡                        │
│            │黃：我明天才要跟他討啊，才剛開始，再過幾天│
│            │    ，都星期三、四…                      │
├──────┼─────────────────────┤
│98.03.11    │側音：我有叫人起來，你等下和我過去台中，台│
│19:42       │      中載東西，我有二台車下來…還不接電是│
│            │      在做啥…                            │
│            │黃：喂，他裝好了，你停在路邊分一分就好了  │
│            │棋：好啦                                  │
├──────┼─────────────────────┤
│98.03.11    │棋：你在廟仔等我一下                      │
│20:01       │黃：快點啦，弄這些狀況，哎呀              │
├──────┼─────────────────────┤
│98.03.11    │棋：那些有的少50，有的少80…少多少啦      │
│20:39       │黃：免啦，你叫他再補好了，像之前那樣，你叫│
│            │    他聽啦                                │
│            │棋：沒啦，我現在要和他約地方見面要拿給他們│
│            │    而已，是我自那個啦…本來我們都是少十幾│
│            │    的，有的少50，咱本來是一個袋子還是二個│
│            │    袋子?                                 │
│            │黃：有的一個有的二個                      │
│            │棋：現在是全部都二個                      │
│            │黃：那有可能                              │
│            │棋：我這裡都二個，都有少                  │
├──────┼─────────────────────┤
│98.03.11    │黃：你就快拿給他                          │
│20:42       │棋：都少                                  │
│            │黃：那沒要緊了啦，你就快拿給他就好了，我等│
│            │    下再打                                │
│            │棋：要拿給他                              │
├──────┼─────────────────────┤
│98.03.11    │棋：怎樣?                                 │
│21:50       │黃：你剛剛用的那個有沒有                  │
│            │棋：嗯                                    │
│            │黃：那是有跑空氣還是沒跑空氣              │
│            │棋：我哪知道，有吧，那都有人打開了吧      │
│            │黃：我們在用的不是都沒開?                 │
│            │棋：對啊，那都流出來…你就是夾鏈袋沒用緊  │
│            │黃：嗯                                    │
│            │棋：就有流2包，2包流出來                  │
│            │黃：那個大咖那個哦?                       │
│            │棋：恩阿…                                │
│            │黃：啊你…用好了嗎                        │
│            │棋：都給他們了啊                          │
│            │黃：我知道，我是說你那有給它用好嗎        │
│            │棋：嗯                                    │
├──────┼─────────────────────┤
│98.03.12    │黃：那個錢好放嗎                          │
│01:44       │棋：ok啊                                  │
│            │黃：喂喂，我這隻藍色的：明天再講好了      │
│            │棋：好好，明天，你要打給我，我打給你還是怎│
│            │    樣                                    │
│            │黃：我就想說整理整理，他那邊如果有，我過去│
│            │    跟他要看看有沒有                      │
│            │棋：好好                                  │
│            │黃：我錢拿過去給他的時候再要看看          │
├──────┼─────────────────────┤
│98.03.12    │棋：那個…說他又沒有拿到                  │
│16:18       │黃：小蜜蜂說沒有哦                        │
│            │棋：還沒拿到啊                            │
│            │黃：昨天沒給他就對了                      │
│            │棋：對啊，啊他是跟我說啦                  │
│            │黃：說怎樣                                │
│            │棋：算…小蜜蜂…他要，住27樓，但是他要去24│
│            │    樓找大胖仔                            │
│            │黃：哪有24樓                              │
│            │棋：就是他要給大胖仔24啦                  │
│            │黃：算24?                                 │
│            │棋：沒啦，就是給他處理就對了啦，要回給他的│
│            │黃：算還沒給他…                          │
│            │棋：還沒給他                              │
│            │黃：了解                                  │
└──────┴─────────────────────┘
 四黃崧棋：0000000000
   黃浚騰：00-00000000000
  【臺灣基隆地方法院檢察署98年度警聲搜字第183號卷第72至
   74頁】
┌──────┬─────────────────────┐
│時間        │通話內容                                  │
├──────┼─────────────────────┤
│98.03.05    │棋：我這這樣…目前一粒：那個一個而已…    │
│11:57       │黃：這樣而已哦?                           │
├──────┼─────────────────────┤
│98.03.06    │棋：錢要匯去哪裡給你?                     │
│13:23       │黃：你那裡多少                            │
│            │棋：我這…有差不屬3、40                   │
│            │黃：你跟我說你要多…你幾個就好啦…        │
│            │棋：哦，5個吧                             │
│            │黃：啊你現在是要分兩批還是怎樣?           │
│            │棋：先分第一個啊，第一批啦                │
│            │黃：阿他那個兩成的耶，價會比較差          │
│            │棋：什麼比較差                            │
│            │黃：我是那個啦，他那個費用，他那兩成的啊  │
│            │棋：費用不是你跟我說的那樣哦?             │
│            │黃：阿，那個回去的費用耶                  │
│            │棋：回來的費用還要另外算哦                │
│            │黃：那個，那種的耶，我不是跟你說第一種那個│
│            │    你知道啊                              │
│            │棋：對啊，你不是還要多一條1千5的          │
│            │黃：1千5草紙(人民幣)是大陸這邊的費用      │
│            │棋：哦                                    │
│            │黃：運的那個啦，啊台灣的                  │
│            │棋：回來還要兩成就對了                    │
│            │黃：對啊，那個價格比較差哦                │
├──────┼─────────────────────┤
│98.03.06    │棋：這樣還是你跟我說要，那個要多少這樣比較│
│13:28       │    好，直接跟我說要多少就好了，那個多少，│
│            │    你沒講我就不曉得                      │
│            │黃：我是覺得，我想一想也是可以你知道嗎，因│
│            │    為，你這個第一趟這個有沒有            │
│            │棋：嗯                                    │
│            │黃：這個，這一天兩就馬上好了嘛，就可以拿到│
│            │    錢了你聽懂嗎                          │
│            │棋：嗯                                    │
│            │黃：不過我先跟你說他那個回去要…5變4就對了│
│            │    啦                                    │
│            │棋：哦，了解啦                            │
│            │黃：不然就一樣，就第一趟就好了啦          │
│            │棋：阿多少錢                              │
│            │黃：你就145嘛                             │
│            │棋：嗯                                    │
│            │黃：這裡就是，買就是145                   │
│            │棋：這樣我了解啦，阿我要匯去哪裡給你      │
│            │黃：我跟你說哦，我這現在，你先踩，你打給我│
│            │    小弟                                  │
│            │棋：嗯                                    │
│            │黃：你先踩25萬給他啦                      │
│            │棋：電話幾號                              │
│            │黃：0000000000                            │
├──────┼─────────────────────┤
│98.03.06    │棋：第二趟會過多久?                       │
│13:32       │黃：你那訊號不好啦                        │
├──────┼─────────────────────┤
│98.03.06    │黃：另外那個1萬8，他要明天才知道價格，他那│
│13:34       │    個應該是沒那麼多啦                    │
│            │棋：嗯，我知道啦                          │
│            │黃：1萬8那個應該是沒那麼多啦              │
│            │棋：阿1萬8那個也是等下一趟回來錢再補進去就│
│            │    來得及嘛，你聽懂嗎                    │
│            │黃：阿他就是這兩天要買                    │
│            │棋：這兩天要買哦                          │
│            │黃：所以我最慢就是下禮拜一之前，禮拜一我就│
│            │    要全部都給他                          │
│            │棋：嗯，啊那個多少錢啊，還是等你價格報給我│
│            │    我再算                                │
│            │黃：明天才知道，明天才知道                │
│            │棋：差十幾天耶                            │
│            │黃：我明天順便拿錢要拿給他啊              │
│            │棋：這樣我這盤算6好了啦，6啦              │
│            │黃：6哦                                   │
│            │棋：差不多8萬1，對吧                      │
│            │黃：沒有，那有那麼多，145耶               │
│            │棋：不是說要加兩成?                       │
│            │黃：沒那麼多啦，沒啦，兩成是東西的啦      │
│            │棋：嗯，你幫我，我跟你說你幫我算6啦，看多 │
│            │    少錢啦，我再…                        │
│            │黃：你就145乘6就對了啊                    │
│            │棋：哦哦哦…好，阿錢我要匯到哪你再把戶頭給│
│            │    我                                    │
│            │黃：他的兩成是東西回去這樣你就會算了嘛    │
│            │棋：會啦會啦                              │
│            │黃：我跟你說這…還有…有人還有匯草紙過來，│
│            │    你錢留著，你先打給我小弟踩25給他就好了│
└──────┴─────────────────────┘
 五 黃崧棋：0000000000
    黃浚騰：0000000000
    阿威(陳智威)：0000000000
   【臺灣基隆地方法院檢察署98年度警聲搜字第183號卷第75至
    95頁】
┌──────┬─────────────────────┐
│時間        │通話內容                                  │
├──────┼─────────────────────┤
│98.03.10    │棋：阿伯，人家說"版"要落了，你好了沒?     │
│22:29       │黃：你你…好，我現在到台中，你在哪?       │
│            │棋：早上打電動這裡                        │
│            │黃：我明天才要跟他討啊，才剛開始，再過幾天│
│            │    都星期三、四了，下星期…球版是星期一結│
│            │    帳還是星期日，從這個星期日開始放      │
├──────┼─────────────────────┤
│98.03.11    │威：我阿威，我大仔說你那裡有"舒適"的      │
│05:06       │棋：還是你要來公司啊                      │
│            │威：我等下馬上到                          │
├──────┼─────────────────────┤
│98.03.11    │威：阿威，阿棋呢?                         │
│06:22       │棋(小奇接)：在公司，你知道地方嗎          │
│            │威：阿棋是說辣手在這裡                    │
│            │棋(小奇接)：都走了，阿棋睡著了            │
├──────┼─────────────────────┤
│98.03.11    │側音：我有叫人起來，你等下和我過去台中，台│
│19:42       │      中載東西，我有二台車下來…還不接電話│
│            │      是在做啥                            │
│            │黃：喂，他裝好了，你停在路邊分一分就好了，│
│            │    你現在停在路邊啦                      │
│            │棋：好啦                                  │
├──────┼─────────────────────┤
│98.03.11    │威：可有人可以幫我們開門?我是阿威         │
│19:58       │棋：你再等半小時，你和誰在那裡?           │
├──────┼─────────────────────┤
│98.03.11    │棋：你在廟仔等我一下                      │
│20:01       │黃：快點啦，弄這些狀況，哎呀              │
├──────┼─────────────────────┤
│98.03.11    │棋：咱半小時內，你從交流道方向來，過交流道│
│20:11       │    後你看左邊有一間老天使檳榔攤，你在那裡│
│            │    等                                    │
│            │威：哦，上次那裡，我知                    │
├──────┼─────────────────────┤
│98.03.11    │棋：那些有的少50，有的少80…少多少啦      │
│20:39       │黃：免啦，你叫他再補好了，像之前那樣，你叫│
│            │    他聽啦                                │
│            │棋：沒啦，我現在要和他約地方見面要拿給他們│
│            │    而已，是我自那個啦…本來我們都是少十幾│
│            │    的，有的少50，咱本來是一個袋子還是二個│
│            │    袋子?                                 │
│            │黃：有的一個有的二個                      │
│            │棋：現在是全部都二個                      │
│            │黃：那有可能                              │
│            │棋：我這裡都二個，都有少                  │
├──────┼─────────────────────┤
│98.03.11    │黃：你就快拿給他                          │
│20:42       │棋：都少                                  │
│            │黃：那沒要緊了啦，你就快拿給他就好了，我等│
│            │    下再打                                │
│            │棋：要拿給他                              │
├──────┼─────────────────────┤
│98.03.11    │棋：怎樣?                                 │
│21:50       │黃：你剛剛用的那個有沒有                  │
│            │棋：嗯                                    │
│            │黃：那是有跑空氣還是沒跑空氣              │
│            │棋：我哪知道，有吧，那都有人打開了吧      │
│            │黃：我們在用的不是都沒開?                 │
│            │棋：對啊，那都流出來…你就是夾鏈袋沒用緊  │
│            │黃：嗯                                    │
│            │棋：就有流2包，2包流出來                  │
│            │黃：那個大咖那個哦?                       │
│            │棋：恩阿…                                │
│            │黃：啊你…用好了嗎                        │
│            │棋：都給他們了啊                          │
│            │黃：我知道，我是說你那有給它用好嗎        │
│            │棋：嗯                                    │
├──────┼─────────────────────┤
│98.03.12    │黃：那個錢好放嗎                          │
│01:44       │棋：ok啊                                  │
│            │黃：喂喂，我這隻藍色的：明天再講好了      │
│            │棋：好好，明天，你要打給我，我打給你還是怎│
│            │    樣                                    │
│            │黃：我就想說整理整理，他那邊如果有，我過去│
│            │    跟他要看看有沒有                      │
│            │棋：好好                                  │
│            │黃：我錢拿過去給他的時候再要看看          │
├──────┼─────────────────────┤
│98.03.12    │棋：那個…說他又沒有拿到                  │
│16:18       │黃：小蜜蜂說沒有哦                        │
│            │棋：還沒拿到啊                            │
│            │黃：昨天沒給他就對了                      │
│            │棋：對啊，啊他是跟我說啦                  │
│            │黃：說怎樣                                │
│            │棋：算…小蜜蜂…他要，住27樓，但是他要去24│
│            │    樓找大胖仔                            │
│            │黃：哪有24樓                              │
│            │棋：就是他要給大胖仔24啦                  │
│            │黃：算24?                                 │
│            │棋：沒啦，就是給他處理就對了啦，要回給他的│
│            │黃：算還沒給他…                          │
│            │棋：還沒給他                              │
│            │黃：了解                                  │
├──────┼─────────────────────┤
│98.03.26    │棋：算現在要拿32萬就對了                  │
│13:15       │黃：恩                                    │
│            │棋：我本來要去找他拿，昨天說沒有，不知在做│
│            │    啥，小弟跟我答應說他那裡一定有的啊，都│
│            │    說好了，昨天打去說沒有，我也剛才才知道│
│            │    ，他那裡竟然又沒拿足夠給他            │
│            │黃：對啊，你不知道啊                      │
│            │棋：我以為全部都拿給他了，我實在不知道他在│
│            │    幹什麼                                │
│            │黃：他本來連那二十也要吵                  │
│            │棋：是啊，那現在怎樣                      │
│            │黃：等到好                                │
│            │棋：我頭暈暈，現在要怎樣你告訴我，你說我去│
│            │    做                                    │
│            │黃：若沒就等阿威了                        │
│            │棋：好啦                                  │
└──────┴─────────────────────┘